# 请教陈版，出具何种审计报告

提问人：gpqg 时间：2019-08-09 11:53:27
陈版，在审计过程中，如果发现被审计单位有一项重大错报但不广泛，但是继续审的时候有发现审不下去了，审计范围受限且广泛。
此时应该出具无法表示意见的审计报告。但是之前在审计过程中发现的一项重大但不广泛的错报，应该在审计报告的哪个段落中说明呢？还是说不用说明呢？
谢谢陈版！

回答人：chenyiwei
根据《中国注册会计师审计准则第 1502 号——在审计报告中发表非无保留意见》第二十二条：“即使发表了否定意见或无法表示意见，注册会计师也应当在形成审计意见的基础部分说明注意到的、将导致发表非无保留意见的所有其他事项及其影响。”。
因此，在 “导致发表无法表示意见的事项”部分中，也应列举该项 “重大但不广泛的错报”并说明其潜在影响。